# 股东对企业的债务豁免或者代为偿还债务形成的资本公积是否需要交纳企业所得税

提问人：zjsshine 时间：2013-11-27 09:56:07
请教版主，关于这部分豁免涉及的所得税，我们可以 借：所得税费用 贷：应交税金 么？
还是说从该笔业务性质考虑，由于所得税的产生原因来自资本公积，所以只需要冲减资本公积即可。但是如果是这样，会不会有另外的问题：债务豁免方认为他们对公司的资本公积应该是 100 ，然后公司账面只反映 75 ，会不会有歧义？

回答人：chenyiwei
根据所得税准则第二十二条：“与直接计入所有者权益的交易或者事项相关的当期所得税和递延所得税，应当计入所有者权益”。因此此处与计入资本公积的项目相关的当期所得税应冲减资本公积。

提问人：五老峰 时间：2013-12-01 15:09:08
按陈老师所说，应该是 借：资本公积 贷：应交税金
只要一般要求豁免的企业，应该是长年亏损，很多都资不抵债了，有大量的未弥补亏损，就按税法规定加上这部分豁免的捐赠，应该当年还是不用缴纳企业所得税的。这种情况是不是就不用计提应缴企业所税去冲资本公积了呢？

回答人：chenyiwei
如果虽然存在豁免所得弥补亏损的情况，但不足以全部弥补尚在税前弥补期内的累积税务亏损，因而实际上无需缴纳企业所得税的，则无需确认应冲减资本公积的金额。但可在以后税前弥补的亏损金额也相应减少了。

提问人：zjsshine 时间：2014-01-03 15:27:11
陈版，有个情况不是很确定：比如确认资本公积 100 万，客户可弥补亏损是 90 万，那么当期需要交纳 10 万元 0.25 的所得税，那我们只要按照 10 万元0.25，去冲减资本公积么？感觉也只能这样做处理，不知理解对不对。谢谢！

回答人：chenyiwei
通常可以这样理解。

提问人：vanaya 时间：2015-06-11 16:09:50
都不考虑先确认递延所得税负债么？期末再根据所得税汇算清缴情况调整递延所得税负债啊。

回答人：chenyiwei
除非税务机关同意将所涉及的所得税分年缴纳，否则要么不确认所得税，要么只确认当期所得税，不会涉及递延所得税的确认问题。